最  高  行  政  法  院  裁  定
110年度抗字第322號
抗  告  人  巫由霜即新莊英仁醫院

上列抗告人因與相對人新北市政府工務局間建築法事件，對於中
華民國110年9月30日臺北高等行政法院110年度訴字第463號裁定
，提起抗告，本院裁定如下︰
　　主  文
抗告駁回。
抗告訴訟費用由抗告人負擔。
　　理  由
一、按抗告法院認抗告為不合法或無理由者，應為駁回抗告之裁
    定。
二、抗告人遭相對人以民國109年6月20日新北工使字第10911489
    54號函（下稱原處分）處新臺幣6萬元罰鍰，並限於109年7
    月3日前改善或補辦手續完竣，屆期仍未改善完竣或完成補
    辦手續者，相對人得依建築法相關規定續處。抗告人不服，
    提起訴願，經新北市政府109年9月17日案號第1093050760號
    訴願決定駁回（下稱訴願決定）後，向臺灣新北地方法院（
    下稱新北地院）提起行政訴訟，並聲明：訴願決定及原處分
    均撤銷。經新北地院以其無管轄權而裁定移送於臺北高等行
    政法院（下稱原審），經原審以110年9月30日110年度訴字
    第463號裁定（下稱原裁定）駁回其訴，略謂：抗告人提起
    行政訴訟之期間應自本件訴願決定書送達之翌日即109年9月
    22日起算，扣除在途期間2日，至109年11月23日（星期一）
    屆滿。抗告人遲至110年2月1日始提起行政訴訟，已逾起訴
    法定不變期間，情形又無從補正，應依行政訴訟法第107條
    第1項第6款規定以裁定駁回其訴。抗告人不服，遂提起本件
    抗告。
三、抗告意旨略謂：本件起訴之遞件程序合法，新北地院亦同意
    轉送，且因該院要求補述，故有110年2月1日之補述狀（依
    新北地院卷第41頁記載應為110年2月19日），並無逾期之情
    等語。
四、本院按：
(一)行政訴訟法第106條第1項前段規定：「第4條及第5條訴訟之
    提起，除本法別有規定外，應於訴願決定書送達後2個月之
    不變期間內為之。」第107條第1項第6款規定：「原告之訴
    ，有下列各款情形之一者，行政法院應以裁定駁回之。但其
    情形可以補正者，審判長應先定期間命補正：……六、起訴逾
    越法定期限。」準此，提起行政訴訟法第4條之撤銷訴訟，
    須於訴願決定書送達後2個月之不變期間內為之，若逾起訴
    期間，其起訴即屬不合法，而應裁定駁回。
(二)本件訴願決定於109年9月21日送達抗告人，有送達證書附卷
    可憑（見訴願卷第51頁），則本件提起行政訴訟期間應自該
    訴願決定送達之翌日即109年9月22日起算，抗告人住居新北
    市新莊區，扣除在途期間2日，應算至109年11月23日（星期
    一）屆滿。抗告人遲至110年2月1日向新北地院提起行政訴
    訟，有「訴願狀」（嗣更正為起訴狀）上所蓋收文戳可憑，
    已逾上開不變期間，原裁定以抗告人起訴不合法，予以駁回
    ，依首開規定，核無違誤。抗告論旨，指摘原裁定違法，求
    予廢棄，為無理由，應予駁回。
五、據上論結，本件抗告為無理由。依行政訴訟法第104條、民
    事訴訟法第95條、第78條，裁定如主文。
中　　華　　民　　國　　111 　年　　2 　　月　　24　　日
                    最高行政法院第二庭
                        審判長法官  吳　東　都　
                              法官　陳　秀　媖
                              法官　王　俊　雄
                              法官　林　妙　黛
                              法官　侯　志　融

以  上  正  本  證  明  與  原  本  無  異
中　　華　　民　　國　　111 　年　　2 　　月　　24　　日
　　　　　　　　　　　　　　　書記官　劉　柏　君